ALEFF ESPINOSA CÓRDOVA

Chiapas, México · https://www.linkedin.com/in/aleff-espinosa-cordova/ · +52 961 292 4784 · dev.aleffec@gmail.com

Ingeniero de software con 3 años de experiencia en PHP, Laravel, JavaScript y Python, Enfocado en desarrollar soluciones escalables del lado del servidor y crear interfaces dinámicas con React, Next.js, CSS, Bootstrap y Tailwind. Priorizo el rendimiento, la accesibilidad y la seguridad. Con experiencia en SEO, testing, diseño de bases de datos y metodologías ágiles.

Conoce más sobre mi visitando mi portafolio: https://aleff.vercel.app

EXPERIENCIA PROFESIONAL

CYBAC TI Chiapas, México

Líder técnico | Desarrollador Full Stack

Julio 2024 – Actualmente

- Dirige el desarrollo de proyectos web, como: "BNI Chiapas", "Reichstag", "DBeefMax", "Reina Pepiada". Logrando ademas aumentar un 100% su alcance con las mejores practicas de SEO y el mejor rendimiento.
- Evalué a más de 15 pasantes, brindando conferencias y asesoramientos asegurando la calidad de sus entregas y apoyando a su crecimiento profesional.
- Coordiné reuniones estratégicas con clientes, garantizando entregas puntuales y soluciones a la medida de la mejor calidad el 100% de las veces.
- Dirigí equipos multidisciplinarios, mejorando la eficiencia en un 50% mediante metodologías ágiles.
- Desplegué y mantuve aplicaciones web, optimizando su rendimiento, SEO y seguridad.
- Implementé funcionalidades avanzadas en los sistemas back-end y front-end, mejorando el rendimiento en un 60%.
- Realicé pruebas unitarias y elaboré documentación técnica para mejorar los tiempos de resolución de tickets.
- Utilicé GitHub y Bitbucket para gestionar el código fuente y colaborar eficientemente con los equipos de desarrollo.

HIGHTECH Process Counselors

Chiapas, México

Desarrollador Backend

Marzo 2024 - Julio 2024

- Lideré la entrega del spring 1 y 2 de 'Tareas Pro', cumpliendo plazos ajustados y superando las expectativas del cliente.
- Diseñé e implementé el doble de funcionalidades, mejorando la experiencia de usuario en un 90%.
- Solucioné errores de seguridad y optimicé el rendimiento del sistema en un 80%, garantizando una operación rápida de las consultas y manejo del usurario.
- Desarrollé en entornos locales y dockerizados, aplicando MVC y la arquitectura de tres capas para maximizar la escalabilidad y la mantenibilidad.
- Realicé pruebas exhaustivas y documenté APIs con Postman, asegurando la calidad y la confiabilidad de los sistemas.
- Desarrollé código limpio, eficiente y escalable, siguiendo las mejores prácticas y los estándares profesionales.
- Gestioné tickets con Trello, mejorando la eficiencia del equipo en un 100% y alcanzando objetivos diarios.
- Contribuí en dailys, aportando soluciones, apoyando en la resolución de dudas y trabajando en equipo.

EDUCACIÓN

UNIVERSIDAD POLITÉCNICA DE CHIAPAS

Ingeniería de Software

Chiapas, México

2020 - 2023

Amazon Web Services Training and Certification

- AWS Academy Cloud Operations
- AWS Academy Cloud Security Foundations
- AWS Academy Cloud Foundations

Cisco

Introduction to Cybersecurity Endpoint Security Cyber Threat Management

SKILLS ADICIONALES

- Apasionado por la innovación y la enseñanza.
- Español nativo y fluidez en inglés.
- Amplia experiencia en desarrollo frontend y backend con conocimientos en múltiples lenguajes y tecnologías
- Amplio dominio en frameworks y bibliotecas modernas como React, Bootstrap, Laravel, Tailwind CSS y Next.js
- Experiencia en control de versiones y colaboración con herramientas como GitHub, GitLab, Bitbucket, jira y trello
- Conocimiento en Node.js, Vue.js, Docker, MySQL, MongoDB y WHMCS.
- Habilidad para coordinar equipos, liderar proyectos y diseñar arquitecturas de proyectos.
- Fuerte habilidad para la resolución de problemas técnicos y la innovación en soluciones.
- Compromiso con plazos, calidad y estándares.
- Comunicación clara y profesional, con enfoque en priorizar tareas, gestión de tiempo y flexibilidad ante cambios.
- Enfoque analítico en la evaluación de decisiones y atención al detalle en tareas técnicas.
- Capacidad para trabajar de manera autónoma y organizada.